Minutes et répertoires du notaire René MAHEUT, 1638 - 30 décembre 1657 (étude XXXIII)
Archives nationales
- Minutes de René MAHEUT, 1638 - décembre 1657; MC/ET/XXXIII/270 - MC/ET/XXXIII/307
  - Minutes. 1644, janvier - 1644, août, janvier 1644 - août 1644; MC/ET/XXXIII/282
    - BOURDON (Philbert) Marchand papetier, colleur. Rue Saint-Nicolas du Chardonnet. § Inventaire après décès de Philbert BOURDON, dressé à la requête de sa veuve, Nicole TERRIER, et de Cordier BESONGNE, libraire, François BOURDON, papetier et Noël BOURDON, chirurgien., 16 janvier 1644; MC/ET/XXXIII/282
      inventaire; Bourdon, Philibert
    - FOURBISSEUR FILLION (Michel) Rue Vieille bouchère § Accord., 16 janvier 1644; MC/ET/XXXIII/282
      accord; Fillion, Michel
    - LIBRAIRE BESONGNE (Cardin) § Présent à un inventaire., 16 janvier 1644; MC/ET/XXXIII/282
      inventaire; Besongne, Cardin
    - IMPRIMEUR SEVESTRE (Jean) Rue Traversière. § Apprentissage., 17 janvier 1644; MC/ET/XXXIII/282
      contrat d'apprentissage; Sevestre, Jean
    - SEVESTRE (Louis) Libraire Rue du Mûrier § Mise en apprentissage par Jean SEVESTRE, imprimeur, rue traversière, de son neveu, Didier ALARDOT, auprès de Louis SEVESTRE, 17 janvier 1644; MC/ET/XXXIII/282
      contrat d'apprentissage; Sevestre, Louis
    - LIBRAIRE (apprentissage de) § Mise en apprentissage par Jean SEVESTRE, imprimeur, rue Traversière, de son neveu Didier ALARDOT, auprès de Louis SEVESTRE, Libraire, rue du mûrier., 17 janvier 1644; MC/ET/XXXIII/282
    - LIBRAIRE SEVESTRE (Louis) Rue du Mûrier § Mise en apprentissage auprès de Louis SEVESTRE, 17 janvier 1644; MC/ET/XXXIII/282
    - DESSINATEUR, graveur en taille douce HURET (Grégoire) Rue Saint-Jacques au Soleil § Marché de dessin, 18 janvier 1644; MC/ET/XXXIII/282
      marché; Huret, Grégoire
    - LIBRAIRE LA NOÜE (Denis de) § Témoin à un mariage., 21 janvier 1644; MC/ET/XXXIII/282
      contrat de mariage; La Noüe, Denis de
    - LIBRAIRE CHASTELLAIN (Mathurin) Rue Saint-Jacques. § Contrat de mariage de Mathurin CHASTELLAIN, 21 janvier 1644; MC/ET/XXXIII/282
      contrat de mariage; Chastellain, Mathurin
    - BESONGNE (Cardin) Libraire Rue d'Ecosse Consentement et accord entre Cardin BESONGNE, sa femme Louise BOURDON, et Nicole TERRIER, veuve de Philbert BOURDON, papetier, rue Saint-Nicolas du Chardonnet et François BOURDON, papetier, 4 février 1644; MC/ET/XXXIII/282
      accord; Besongne, Cardin
    - LIBRAIRE BESONGNE (Cardin) Rue d'Ecosse. § Consentement et accord., 4 février 1644; MC/ET/XXXIII/282
    - ENLUMINEUR (maître) GUILLEMAR (Jean) § ~ Témoin à un mariage., 7 février 1644; MC/ET/XXXIII/282
      contrat de mariage; Guillemar, Jean
    - FANA (Geneviève) Veuve de Jacques Destrais, bourgeois Rue Saint-Victor. § Testament de Geneviève FANA, 19 février 1644; MC/ET/XXXIII/282
      testament; Fana, Geneviève
    - IMPRIMEUR LESTORE (Robert) Rue proche la porte Saint-Victor § Contrat de mariage., 22 février 1644; MC/ET/XXXIII/282
      contrat de mariage; Lestore, Robert
    - LESTORE (Robert) Imprimeur Rue proche la porte Saint-Victor § Contrat de mariage de Robert LESTORE, et de Madeleine de SAINT-AMAND, 22 février 1644; MC/ET/XXXIII/282
    - DESMOULINS (Marie) Veuve de César PICART, commissaire ordinaire des guerres Montagne Sainte-Geneviève. § Testament de Marie DESMOULINS, MC/ET/XXXIII/282
      testament; Desmoulins, Marie
    - GERMAIN (Jean) dit Saint-Germain Capitaine du charroi de l'artillerie de France Rue du Paon § Inventaire après décès de Jean GERMAIN, dressé à la requête de sa veuve Marie HULOT. Tableau, 2 mars 1644; MC/ET/XXXIII/282
      inventaire; Germain, Jean
    - TABLEAU § Inventaire après décès de Jean GERMAIN, dit Saint-Germain, capitaine du charroi de l'artillerie de France, rue du Paon., 2 mars 1644; MC/ET/XXXIII/282
    - IMPRIMEUR (maître) HOUSSAYE (Denis) § Mise en apprentissage auprès de Denis HOUSSAYE, 7 mars 1644; MC/ET/XXXIII/282; III/C/IIII/XX/XVI
      contrat d'apprentissage; Houssaye, Denis
    - SEVESTRE (Pierre) Marchand libraire, imprimeur. Mont Saint-Hilaire § Mise en apprentissage auprès de Pierre SEVESTRE, de Simon BOURGEOIS, 7 mars 1644; MC/ET/XXXIII/282
      contrat d'apprentissage; Sevestre, Pierre
    - LIBRAIRE, imprimeur (apprentissage de) § Mise en apprentissage de Simon BOURGEOIS, auprès de Pierre SEVESTRE, marchand imprimeur libraire, Mont Saint-Hilaire., 7 mars 1644; MC/ET/XXXIII/282
    - LIBRAIRE, imprimeur (marchand) SEVESTRE (Pierre) Mont Saint-Hilaire § Mise en apprentissage auprès de Pierre SEVESTRE, 7 mars 1644; MC/ET/XXXIII/282
    - IMPRIMEUR (apprentissage d') § Mise en apprentissage de Pierre SEIGNEURET, auprès de Denis HOUSSAYE, maître imprimeur., 7 mars 1644; MC/ET/XXXIII/282
    - HOUSSAYE (Denis) maître imprimeur § Mise en apprentissage auprès de Denis HOUSSAYE, de Pierre SEIGNEURET, 7 mars 1644; MC/ET/XXXIII/282
    - ROUSSEAU (Philippe) Sieur de Saint-André maître d'hôtel de la maison de l'évêque de Lyon Rue Saint-Sulpice. § Contrat de mariage de Philippe ROUSSEAU, et de Marie MICHELOT., 16 mars 1644; MC/ET/XXXIII/282
      contrat de mariage; Rousseau, Philippe
    - BRISSET (Jean) Compagnon maréchal Rue Macon § Contrat de mariage de Jean BRISSET, et de Marguerite COIPPEL, veuve de Paul Thoumelers, maître maréchal., 17 mars 1644; MC/ET/XXXIII/282
      contrat de mariage; Brisset, Jean
    - LE SOBRE (Antoine) Marchand bourgeois de Paris. Vieille Rue Saint-Jacques § Bail à loyer passé par Antoine LE SOBRE, à Jean GAUSSELIN, architecte en ouvrage de maçonnerie, rue des boulangers., 23 mars 1644; MC/ET/XXXIII/282
      bail; Le Sobre, Antoine
    - ARCHITECTE en ouvrage de maçonnerie GAUSSELIN (Jean) Rue des Boulangers § Bail à loyer, 23 mars 1644; MC/ET/XXXIII/282
      bail; Gausselin, Jean
    - MAÇONNERIE § Marché passé entre Léonard PETIT, compagnon maçon rue Bordelle, et Pierre MAILLEAUNIT, maître tailleur d'habits, rue des Trois-Portes., 12 avril 1644; MC/ET/XXXIII/282
      marché; Petit, Léonard; Mailleaunit, Pierre; maçon
    - BONNAIRE (Fleurance de) Veuve de Jean PETIT, archer sergent, et scellier Place Maubert. § Testament de Fleurance de BONNAIRE, 16 avril 1644; MC/ET/XXXIII/282
      testament; Bonnaire, Fleurance de
    - MAÇON BELIN Pierre Rue Joyeuse. § Marché de maçonnerie., 22 avril 1644; MC/ET/XXXIII/282
    - MAÇON compagnon PETIT Léonard Rue Bordelle. § Marché de maçonnerie., 22 avril 1644; MC/ET/XXXIII/282
      marché; Petit, Léonard
    - MAÇONNERIE § Marché passé entre Pierre BELIN, maçon, rue Joyeuse, et Gabriel BRUEL, procureur au Parlement de Paris, rue des Noyers., 22 avril 1644; MC/ET/XXXIII/282
      marché; Belin, Pierre; Bruel, Jacques; maçon
    - DESCHAMPS (Jean) Prêtre habitué en l'Eglise Saint-Etienne du Mont. § Inventaire après décès de Jean DESCHAMPS, dressé à la requête de Jean PELLERIN, prêtre habitué en l'Eglise Saint-Etienne du Mont; Tableaux, 23 avril 1644; MC/ET/XXXIII/282
      inventaire; Deschamps, Jean
    - TABLEAUX § Inventaire après décès de Jean DESCHAMPS, prêtre habitué en l'église Saint-Etienne du Mont., 23 avril 1644; MC/ET/XXXIII/282
    - CHARPENTIER scieur de bourg HEUSTE (Elie) Rue d'Argenteuil § Contrat de mariage de..., 25 avril 1644; MC/ET/XXXIII/282
      contrat de mariage; Heuste, Elie
    - HEUSTE (Elie) Charpentier, scieur de long. Rue d'Argenteuil. § Contrat de mariage de. .., et de Catherine CORNU. Témoin: Simon LEFEBURE - Libraire., 25 avril 1644; MC/ET/XXXIII/282
    - LE BOUILLER (François) Maçon Rue des Cotteaux. § Quittance de marché faite par. .., à Marin ALLAIX, marchand de vins., 30 avril 1644; MC/ET/XXXIII/282
      quittance; Le Bouiller, François
    - MAÇON LE BOUILLER François Rue des copeaux. § Quittance., 30 avril 1644; MC/ET/XXXIII/282
    - LAUNAY (Nicolas de) Compagnon libraire et relieur de livres. Rue Saint-Jean du Letran. § Promesse de service faite par Nicolas de LAUNAY, à son maître Louis FRAMERY, libraire, relieur de livres, rue Saint-Jean du Latran., 6 mai 1644; MC/ET/XXXIII/282
      Launay, Nicolas de
    - LIBRAIRE relieur de livres FRAMERY (Louis) Rue Saint-Jean du Latran. § Promesse de service à Louis FRAMERY, 6 mai 1644; MC/ET/XXXIII/282
      Framery, Louis
    - LIBRAIRE, relieur de livres (compagnon) LAUNAY (Nicolas de) Rue Saint-Jean du Latran. § Promesse de service faite par Nicolas de LAUNAY, 6 mai 1644; MC/ET/XXXIII/282
    - TRICOT (Nicolas) maître Savetier Rue du Fer. § Contrat de mariage de. .. et de Margueritte AVELINE. Témoin: Pierre HERTIER maître menuisier ordinaire de la chambre et maison du Roi., 7 mai 1644; MC/ET/XXXIII/282
      contrat de mariage; Tricot, Nicolas
    - MENUISIER ordinaire de la chambre et Maison du Roi HERTIER Pierre § Témoins à un mariage, 7 mai 1644; MC/ET/XXXIII/282
      contrat de mariage; Hertier, Pierre
    - GUESTIER (Jacques) Marchand libraire § Contrat de mariage de Jacques GUESTIER, et de Margueritte FERAULT; Témoins: Cardin BESONGNE - marchand libraire., 12 mai 1644; MC/ET/XXXIII/282
      contrat de mariage; Guestier, Jacques
    - LIBRAIRE (Marchand) GUESTIER (Jacques) § Contrat de mariage de Jacques GUESTIER, 12 mai 1644; MC/ET/XXXIII/282
    - LIBRAIRE (marchand) BESONGNE (Cardin) § Témoins à un mariage., 12 mai 1644; MC/ET/XXXIII/282
      contrat de mariage; Besongne, Cardin
    - HERON (Margueritte) Femme de Guillaume Citerne, imprimeur du Roi. Rue Saint-Hippolyte § Désistement de bail par Margueritte HERON, et Nicolas RABIER, couverturier, tapissier, rue Saint-Hyppolite, 24 mai 1644; MC/ET/XXXIII/282
    - TAPISSIER, couverturier RABIER (Nicolas) Rue Saint-Hg Hippolyte. § Désistement de bail., 24 mai 1644; MC/ET/XXXIII/282
      bail; Rabier, Nicolas
    - GOBERT (Jean) Vitrier § ~ Contrat de mariage de. .., et de Jeanne de LA PORTE., 29 mai 1644; MC/ET/XXXIII/282
      contrat de mariage; Gobert, Jean
    - VITRIER, GOBERT (Jean) § Contrat de mariage de. .., 29 mai 1644; MC/ET/XXXIII/282
    - LANGLOIS (François) Marchand libraire § Contrat de mariage de François LANGLOIS, et de Marie GOYMEL., 5 juin 1644; MC/ET/XXXIII/282
      contrat de mariage; Langlois, François
    - LIBRAIRE (marchand) LANGLOIS (François) § ~ Contrat de mariage de François LANGLOIS, 5 juin 1644; MC/ET/XXXIII/282
    - FEUSTIERE (Robert) Marchand libraire, relieur Rue Chartière § Mise en apprentissage auprès de Robert, FEUSTIERE, de Jeanne de LA FERRIÈRE, par Nicolas de LA FERRIERE, imprimeur, rue du paon., 11 juin 1644; MC/ET/XXXIII/282
      contrat d'apprentissage; Feustiere, Robert
    - LIBRAIRE, relieur (marchand) FEUSTIERE (Robert) Rue Chartière. § Mise en apprentissage chez Robert FEUSTIERE, 11 juin 1644; MC/ET/XXXIII/282
    - LIBRAIRE, relieur (apprentissage de) § Mise en apprentissage par Nicolas de LA FERRIERE, imprimeur, rue du Paon, de Jeanne de LA FERRIERE, auprès de Robert FEUSTIERE, marchand libraire, relieur, rue Chartière., 11 juin 1644; MC/ET/XXXIII/282
    - IMPRIMEUR LA FERRIERE (Nicolas de) Rue du Paon. § Mise en apprentissage par Nicolas de LA FERRIERE, 11 juin 1644; MC/ET/XXXIII/282
      contrat d'apprentissage; La Ferriere, Nicolas de
    - MORET (Antoine) Peaussier Rue Galande. § Contrat de mariage de Antoine MORET, et de Suzanne BUTAN. Témoins: Jean MORIN - maître peintre Charles BRESSY - maître maçon., 19 juin 1644; MC/ET/XXXIII/282
      contrat de mariage; Moret, Antoine
    - MAÇON maître BRESSY Charles § Témoin à un mariage., 19 juin 1644; MC/ET/XXXIII/282
      contrat de mariage; Bressy, Charles
    - PEINTRE (maître) MORIN (Jean) Saint-Germain-des-Prés. § Témoin à un mariage., 19 juin 1644; MC/ET/XXXIII/282
      contrat de mariage; Morin, Jean
    - ROBIN (Pierre) Ecuyer, sieur de la Pernnerye. Logé rue des Lavandières. § Testament de Pierre ROBIN, 20 juin 1644; MC/ET/XXXIII/282
      testament; Robin, Pierre
    - COQUEREAU (Pierre) maître Savetier Rue du moineau § Contrat de mariage de Pierre COQUEREAU, et de Françoise de LA GELINE., 3 juillet 1644; MC/ET/XXXIII/282
      contrat de mariage; Coquereau, Pierre
    - MAÇON GATEAUS Oudard Rue de l'Arbatèle § Marché de maçonnerie., 4 juillet 1644; MC/ET/XXXIII/282
      marché; Gateaus, Oudard
    - MAÇONNERIE § Marché passé entre Oudard GATEAUS, maçon, rue de l'Arbalète, et Benoist BINET, marchand mercier, rue Galande., 4 juillet 1644; MC/ET/XXXIII/282
      marché; Gateaus, Oudard; Binet, Benoist; maçon
    - BULLY (Léger) Cordonnier Grande rue Saint-Paul. § Inventaire après décès de Léger BULLY, dressé à la requête de sa veuve, Cecile CROYER., 6 juillet 1644; MC/ET/XXXIII/282
      inventaire; Bully, Léger
    - JOUANNE (Michel) Gagnedenier Rue des Sept voies § - Contrat de mariage de Michel JOUANNE, et de Catherine BROUET., 14 juillet 1644; MC/ET/XXXIII/282
      contrat de mariage; Jouanne, Michel
    - BAUMIER (Berthelin) M. Cordier Grande rue du faubourg Montmartre. § Contrat de mariage de Berthelin BAUMIER, et de Maire DESCHAMPS, 18 juillet 1644; MC/ET/XXXIII/282
      contrat de mariage; Baumier, Berthelin
    - Inventaire de l'église Saint-Marcel., 22 juillet 1644; MC/ET/XXXIII/282
    - TABLEAUX § Inventaire après décès de Michel DULAURENS, avocat en la cour du parlement., 23 juillet 1644; MC/ET/XXXIII/282
    - TAPISSERIES § Inventaire après décès de Michel DULAURENS, avocat en la cour du Parlement., 23 juillet 1644; MC/ET/XXXIII/282
    - LE ROY (Pierre) Pessementier Grande rue Mouffetard. § Contrat de mariage de Pierre LE ROY, et de Françoise LEFEBURE., 10 août 1644; MC/ET/XXXIII/282
    - LAUNAY (Antoinette de) Femme de Jacques Arneut, secrétaire de la chambre du Roi § Testament d'Antoinette de LAUNAY, 13 août 1644; MC/ET/XXXIII/282
      testament; Launay, Antoinette de
    - IMPRIMEUR, libraire (maître) LESSELIN (Alexandre) Rue Saint-Jean de Beauvais. § Mise en apprentissage auprès d'Alexandre LESSELIN, 16 août 1644; MC/ET/XXXIII/282
      contrat d'apprentissage; Lesselin, Alexandre
    - LESSELIN (Alexandre) maître imprimeur et libraire Rue Saint-Jean de Beauvais. § Mise en apprentissage par Charles MULIER, compagnon imprimeur, rue des amandiers, de son fils Jean MULIER, auprès de Alexandre LESSELIN, 16 août 1644; MC/ET/XXXIII/282
    - IMPRIMEUR, libraire (apprentissage d') § Mise en apprentissage par Charles MULIER, compagnon imprimeur, rue des amandiers, de son fils Jean MULIER, après de Alexandre LESSELIN, maître imprimeur libraire, rue Saint-Jean de Beauvais., 16 août 1644; MC/ET/XXXIII/282
    - IMPRIMEUR (compagnon) MULIER (Charles) Rue des Amandiers. § Apprentissage., 16 août 1644; MC/ET/XXXIII/282
      contrat d'apprentissage; Mulier, Charles
    - BOISSET (Nicolas) Imprimeur Rue des Lavandières § Bail à loyer passé à Nicolas BOISSET, par Pierre GACON, maître tailleur d'habits, place Maubert., 19 août 1644; MC/ET/XXXIII/282
      bail; Boisset, Nicolas
    - IMPRIMEUR BOISSET (Nicolas) Rue des Lavandière. § Bail à loyer., 19 août 1644; MC/ET/XXXIII/282
    - CRESTOT (François) Sieur de Saint-Paul Maître d'hôtel du baron de Cressy. Rue des beautreillis § Contrat de mariage de François CRESTOT, et de Madeleine de BREUILLE., 26 août 1644; MC/ET/XXXIII/282
      contrat de mariage; Crestot, François
    - GASCONGNE (Françoise de) § Inventaire après décès de Françoise de GASCONGNE, dressé à la requête de son mari, Etienne PIGERRE, marchand de vins, rue des Trois portes, 26 août 1644; MC/ET/XXXIII/282
      inventaire; Gascongne, Françoise de
    - IMPRIMEUR, libraire (maître) LA COSTE (Nicolas de) Rue Chartière. § Mise en apprentissage auprès de Nicolas de LA COSTE, 27 août 1644; MC/ET/XXXIII/282
    - IMPRIMEUR, libraire (apprentissage d') § Mise en apprentissage auprès de Nicolas de LA COSTE, maître imprimeur libraire, rue Chartière, de Philippe DOUART., 27 août 1644; MC/ET/XXXIII/282
    - LA COSTE (Nicolas de) maître imprimeur, libraire Rue Chartière § Mise en apprentissage auprès de Nicolas de LA COSTE, de Philippes DOUART., 27 août 1644; MC/ET/XXXIII/282
    - TRAVERS (Charles) Marchand libraire, imprimeur Rue Gallande. § Inventaire après décès de. .., dressé à la requête de sa veuve Jeanne ORIO, en présence de Jean MOREAU, fourbisseur d'épées de fer, rue Neuve Saint-Louis. Tableaux-Tapisserie. Livres., 29 août 1644; MC/ET/XXXIII/282
      inventaire; Travers, Charles
    - FOURBISSEUR d'épées de fer MOREAU (Jean) Rue Neuve Saint-Louis. § Présent à un inventaire., 29 août 1644; MC/ET/XXXIII/282
      inventaire; Moreau, Jean
    - TAPISSERIES § Inventaire après décès de Charles TRAVERS, marchand libraire, imprimeur., 29 août 1644; MC/ET/XXXIII/282
    - TABLEAUX § Inventaire après décès de Charles TRAVERS, marchand libraire, imprimeur., 29 août 1644; MC/ET/XXXIII/282
    - COLLESON (Nicolas) Bourgeois de Paris [Maître Architecte] rue de la Parcheminerie. § Testament de Nicolas COLLESON, 9 septembre 1645; MC/ET/XXXIII/282
      testament; Colleson, Nicolas
    - LEFEBURE (Jacques) Tonnelier Grande rue de l'Ile Notre-Dame § Contrat de mariage de Jacques LEFEBURE et de Marguerite HOULLETTE Témoin: David CARPENTIER - maçon., 28 juillet 1646; MC/ET/XXXIII/282
      contrat de mariage; Lefebure, Jacques
    - FONTAINE (Nicolas) Marchand épicier Rue Perdu § Testament de Nicolas FONTAINE, 21 août 1646; MC/ET/XXXIII/282
      testament; Fontaine, Nicolas
    - LE ROUX (Jean) Marchand hôtelier. Place Maubert. § Inventaire des biens de Jean LE ROUX, dressé à requête pour satisfaire au contrat de mariage d'entre lui et Catherine LE MOYEN; Tableaux. livres - Tapisserie, 3 septembre 1646; MC/ET/XXXIII/282
      inventaire; contrat de mariage; Le Roux, Jean
    - LE ROY (Chrisostome) Sieur de Larche. Aide de camp des armées du Roi. § - Inventaire après décès de Chrisostome LE ROY, dressé à la requête de sa veuve, Madeleine DESMARTINS - Tapisseries - Livres., 22 septembre 1646; MC/ET/XXXIII/282
      inventaire; Le Roy, Chrisostome
    - TARDIEU (Charles) maître Chaudronnier. Rue Bordelle. § Désistement d'intérêts civils entre. .., et Mathurin GELBERON, imprimeur, rue Bordelle., 10 octobre 1646; MC/ET/XXXIII/282
      Tardieu, Charles
  - Minutes. 1644, septembre - 1644, décembre, septembre 1644 - décembre 1644; MC/ET/XXXIII/283
    - COIN (Julien de) maître tapissier Rue du Petit Lion § Obligation de. .., à Toussaint de LA BORNECON - voiturier., 3 janvier 1644; MC/ET/XXXIII/283
      obligation; Coin, Julien de
    - TAPISSIER (maître) COIN (Julien de) Rue du petit lion § Obligation de..., 3 janvier 1644; MC/ET/XXXIII/283
    - GALLOIS (Claude) maître apothicaire à Nevers. § Obligation de Claude GALLOIS, à Hilaire ROBEAU, hautbois ordinaire du Roi., 21 mars 1644; MC/ET/XXXIII/283
      obligation; Gallois, Claude
    - NINET (Guillaume) Libraire; Rue de Loursine. § Obligation de. .., à Jean LEFÉBURE, maître charpentier., 11 août 1644; MC/ET/XXXIII/283
    - CHARPENTIER LEFEBURE (Jean) § Obligation., 11 août 1644; MC/ET/XXXIII/283
      obligation; Lefebure, Jean
    - LA BORNE (Toussaint de) maître Tapissier § Obligation de. .., à Pierre BINET, mégissier, 28 août 1644; MC/ET/XXXIII/283
      obligation; La Borne, Toussaint de
    - TAPISSIER (maître) LA BORNE (Toussaint de) § Obligation, 28 août 1644; MC/ET/XXXIII/283
    - JACQUET (Martin) Gagne-denier Rue Saint-Jean de Beauvais. § Contrat de mariage de Martin JACQUET, et de Anne SAURIN., 8 septembre 1644; MC/ET/XXXIII/283
      contrat de mariage; Jacquet, Martin
    - MAÇON BELIN Pierre Rue Gracieuse § Allocation chez. .., 8 septembre 1644; MC/ET/XXXIII/283
    - VALLENTIN (Jean) Gagne denier Rue de Bourbon § Contrat de mariage de Jean VALLENTIN, et de Marie SAURIN., 8 septembre 1644; MC/ET/XXXIII/283
      contrat de mariage; Vallentin, Jean
    - BELIN (Pierre) Maçon Rue Gracieuse § Allocation chez..., de Pierre VALLIN., 8 septembre 1644; MC/ET/XXXIII/283
    - LE TESSIER (Jean) Sieur de L'Espinay - Avocat en la cour de Parlement. Rue des Carmes. § Inventaire des biens de Jean LE TESSIER, dressé à sa requête; Tapisseries-Livres., 14 septembre 1644; MC/ET/XXXIII/283
      inventaire; Le Tessier, Jean
    - TAPISSERIES § Inventaire des biens de Jean LE TESSIER, sieur de l'Espinay, avocat en la Cour de Parlement., 14 septembre 1644; MC/ET/XXXIII/283
    - MAÇON maître PALLÉ Antoine Rue des amandiers § Marché de maçonnerie., 14 septembre 1644; MC/ET/XXXIII/283
      marché; Pallé, Antoine
    - MAÇONNERIE § Marché passé entre Aubin PALLÉ, maître maçon commis et voyer de Sainte-Geneviève au Mont, rue des Amandiers, et les députés des habitants du faubourg Saint-Marcel, Pierre JUBIN, maître charcutier, et Nicolas CONNESTABLE, maître paumier, pour la réfection d'un puits, le puits Tartare., 14 septembre 1644; MC/ET/XXXIII/283
      marché; Pallé, Aubin; Jubin, Pierre; Connestable, Nicolas; maçon
    - CHARPENTIER (juré du roi) NEUVET (Louis) § Marché de maçonnerie, 21 septembre 1644; MC/ET/XXXIII/283
      marché; Neuvet, Louis
    - MAÇON VIEL Jean Grande rue du faubourg Saint-Jacques § Marché de maçonnerie, 21 septembre 1644; MC/ET/XXXIII/283
    - MAÇONNERIE § Devis des ouvrages de maçonnerie à faire, pour la construction d'une nouvelle chapelle du Saint-Sacrement, en l'église Saint-Nicolas du Chardonnet. Marché passé entre Jean VIEL, maçon, grande rue du faubourg Saint-Jacques, et les marguilliers de l' œuvre et fabrique de l'église, Etienne de BRICQUET, avocat au parlement, Antoine NOIAU, sieur de Neuilly, Denis BUSSIÈRE, marchand de vins, et Louis NEUVET, juré du Roi en œuvre de charpenterie., 21 septembre 1644; MC/ET/XXXIII/283
      devis; marché; Viel, Jean; Briquet, Etienne de; Noiau, Antoine, sieur de Neuilly; Bussière, Denis; maçon
    - LE TESSIER (Jean) Sieur de l'Espinay Avocat en la Cour du parlement Rue des Carmes. § Contrat de mariage de Jean LE TESSIER, et de Anne de LOYNES., 24 septembre 1644; MC/ET/XXXIII/283
      contrat de mariage; Le Tessier, Jean
    - TAVERNIER (Melchior) Conseiller ordinaire de la maison du duc d'Orleans. - Quai du Grand Coins d'eau. § Rétrocession de rente faite par... à René BRANCHU, violon ordinaire de la Chambre du Roi, rue de la Huchette., 25 septembre 1644; MC/ET/XXXIII/283
      Tavernier, Melchior
    - BOUILLEROT (Joseph) maître Imprimeur Rue Chartière § Mise en apprentissage auprès de Joseph BOUILLEROT, de Jean MAUNOURY., 28 septembre 1644; MC/ET/XXXIII/283
      contrat d'apprentissage; Bouillerot, Joseph
    - IMPRIMEUR (apprentissage d') § Mise en apprentissage auprès de Joseph BOUILLEROT, rue Chartière, de Jean MAUNOURY., 28 septembre 1644; MC/ET/XXXIII/283
    - IMPRIMEUR (maître) BOUILLEROT (Joseph) Rue Chartière § Mise en apprentissage auprès de Joseph BOUILLEROT, 28 septembre 1644; MC/ET/XXXIII/283
    - GUITARD (Anne) Veuve de Vincent RAFFART, épicier, Femme de Claude FAULCONNIER, épicier, Rue Galande § Testament de Anne GUITARD, 30 septembre 1644; MC/ET/XXXIII/283
      testament; Guitard, Anne
    - FERRIÈRES DE SANNEBOEUF (Charles de) Chevalier, seigneur de baron de Reguier Rue Saint-Honoré § Inventaire après décès de Charles de FERRIÈRES DE SANNEBOEUF, dressé à la requête de Berthelin MITIER, capitaine d'une compagnie d'infanterie., 3 octobre 1644; MC/ET/XXXIII/283
      inventaire; Ferrières de Sanneboeuf, Charles de
    - HERVOISE (Paul) Commis de M. Potel, conseiller du Roi. § Inventaire après décès de Paul HERVOISE, dressé à la requête Antoine MOREAU, prêtre principal du collège de Presles, et de M. RICHARD, bachelier en théologie, place Saint-Jean en Grève., 3 octobre 1644; MC/ET/XXXIII/283
      inventaire; Hervoise, Paul
    - RIOU (Pierre) § Contrat de mariage de .., et de Nicole DESCOINGS; Témoin: Jean LUDRON, imprimeur; Jean GAMET, compagnon maçon, 9 octobre 1644; MC/ET/XXXIII/283
      contrat de mariage; Riou, Pierre
    - MAÇON compagnon GAMET Jean § Témoin à un mariage., 9 octobre 1644; MC/ET/XXXIII/283
      contrat de mariage; Gamet, Jean
    - LA HAYE (Raulin de) Libraire Rue Chartière § Quittance passée par Raulin de LA HAYE, à Jean CUSSON, libraire, rue Saint-Jean de Latran., 11 octobre 1644; MC/ET/XXXIII/283
      quittance; La Haye, Raulin de